# 以支付对方公司债务的形式获得对方公司的全部股权的相关问题

提问人：wy19730111 时间：2015-11-27 09:11:12
以支付对方公司部分债务的形式获得对方公司的全部股权，会计处理怎么做......站在税务的角度，对方公司是否应该先进行审计和整体资产评估后再定这个支付的对价，对方公司是有厂房和设备的，厂房设备的增值是否应该考虑进去。这个支付的金额是否公允是否涉及到对方公司原股东的个人所得税吗？在到工商办理这个股权变更的同时，工商和税务的备案手续需要哪些。

回答人：chenyiwei
具体的操作方式如何？是否即为：本公司代被收购方偿还其负债，以此为条件，原股东无偿让渡其原持有的被收购方股权给本公司？
如果是，且假设本公司不会再要求被收购方向本公司偿还目前由本公司代偿的这部分负债，以及该次收购构成非同一控制下合并，则： 1 、被收购方自身的账务处理：将无需再偿还（还款义务解除）的负债按其账面价值转入资本公积。 2 、本公司：按代偿债务金额作为对该被收购方的长期股权投资成本。 3 、合并报表层面应确认的商誉＝上述 2 中的合并成本－被收购方可辨认净资产公允价值（含上述 1 中无需再偿还的负债转入资本公积的金额）*重组后本公司持股比例。

提问人：wy19730111 时间：2015-11-28 10:01:04
A个人以偿付对方公司部分债务的形式获得对方公司的全部股权，现在的实际情况是被合并方工商登记股东已全部变更为A，而且被合并方账面在欠A等金额的债务......。这个会计处理怎么做的，感觉不可理解

回答人：chenyiwei
被合并方应进行实收资本的股东明细变更的账务处理；另外将A代偿的负债转为“其他应付款——A”。